【裁判字號】    95,上訴,26
【裁判日期】    950222
【裁判案由】    違反電業法
【裁判全文】
臺灣高等法院臺南分院刑事判決  九十五年度上訴字第二六號
上訴人
即被告  乙○○
上列上訴人因違反電業法案件，不服臺灣嘉義地方法院九十四年
度簡上字第一七三號中華民國九十四年十月三十一日第一審判決
（起訴案號：臺灣嘉義地方法院檢察署九十四年度偵字第三六八
九號），提起上訴，本院判決如下：
    主    文
原判決撤銷。
乙○○未經電業供電，而在其供電線路上私接電線竊電，累犯，
處有期徒刑伍月，如易科罰金以佰元折算壹日。扣案電纜線壹
條，沒收之。
    事    實
一、乙○○前於民國（下同）九十一年間因違反電業法案件，經
    臺灣嘉義地方法院九十一年度訴字第二三六號判處有期徒刑
    四月，如易科罰金以三百元折算一日，再經本院九十一年度
    上訴字第八六四號駁回上訴確定，於九十二年六月七日執行
    完畢。詎不知悔改，為減省電費開支，竟又意圖為自己不法
    之所有，於九十四年三月十七日起，未經電業供電，在嘉義
    縣竹崎鄉獅埜村圳頭坑七十五號住宅旁，擅自以其所有之電
    纜線，私接於臺灣電力股份有限公司（下稱臺電公司）位於
    同村頭坑五十四分一電桿之供電線路，未經電表計量，竊取
    臺電公司之電流使用（價值約新臺幣四萬七千一百八十一元
    ）。嗣於九十四年六月二十三日十時三十分許，為警在上址
    查獲，並扣得其所有上開竊電使用之電纜線一條。
二、案經嘉義縣警察局竹崎分局報請臺灣嘉義地方法院檢察署檢
    察官偵查聲請簡易判決處刑。
    理    由
一、上開竊電事實，迭據上訴人即被告乙○○於警訊、偵查中及
    原審審理時坦承不諱（見一審卷第二十二、四十五、四十八
    、四十九頁），核與證人即臺電公司嘉義區營業處員工甲○
    ○警詢時之證述情節相符，並有臺灣電力公司用電實地調查
    書乙紙、扣押物品目錄表乙份、私接電纜線照片四幀在卷足
    稽，復有被告所有用以私接供電線路之電纜線一條扣案可資
    佐證，被告自白與事實相符，事證明確，被告犯行堪以認定
    。應依法論科。
二、核被告未經電業供電，而在其供電線路上私接電線竊電犯行
    ，係犯電業法第一百零六條第一款之竊電罪。被告雖每日竊
    取電流使用，因其竊電之行為僅為一個，其每日之竊取電流
    使用，係犯罪行為之接續進行，與連續數行為而犯同一罪名
    之要件不相當，並不構成連續犯，僅成立單純一罪。被告曾
    於九十一年間因違反電業法案件，經原審九十一年度訴字第
    二三六號判處有期徒刑四月，如易科罰金以三百元折算一日
    ，再經本院九十一年度上訴字第八六四號駁回上訴確定，於
    九十二年六月七日執行完畢，有臺灣高等法院被告全國前案
    紀錄表在卷可參，於五年內再犯本件有期徒刑以上之罪，為
    累犯，應依刑法第四十七條加重其刑。
三、臺灣嘉義地方法院檢察署移請原審併案意旨（九十四年度偵
    字第三七八七號）雖以：被告於九十四年四月二十九日凌晨
    一時許，與盧天來（另案由原審判處有期徒刑七月）基於意
    圖為自己不法所有之犯意聯絡，由被告駕駛車牌號碼三Ｊ－
    五四九八號自小客車搭載盧天來，至嘉義縣阿里山鄉大埔事
    業區第一０八林班地，持客觀上具有危險性可作為兇器使用
    之柴刀一把接上現場取得之長竹竿（未扣案），竊取羅福元
    所有檳榔樹上之檳榔一千餘顆（價值約二萬元），將之搬置
    於被告上開自小客車後車廂內，適遇羅福元前來巡視，二人
    隨即逃離現場，嗣為警循線查獲云云。按觸犯刑法之罪與觸
    犯刑事特別法之罪，或觸犯二種以上刑事特別法之罪，除其
    犯罪構成要件相同者外不得成立連續犯（最高法院六十七年
    度第六次暨第七次刑事庭庭推總會議決議(一)決議）。查併案
    之被告竊盜罪，係被告攜帶兇器竊取檳榔，本件被告所犯之
    竊電罪，則係被告未經電業供電，而在其供電線路上私接電
    線竊電，二者犯罪方法之行為態樣顯然相異，犯罪構成要件
    自屬不同，依上開說明，則難成立連續犯關係。是併案部分
    ，自非本件起訴效力所及，尚難以併案審理，應退由檢察官
    另案偵辦。
四、原審認定被告罪證明確，予論罪科刑，固非無見。惟原判決
    認被告併辦部分之竊盜罪，與本件之竊電罪為連續犯關係，
    而予併案審理，並予論科，適用法則容有違誤。被告上訴指
    摘原判決不當，雖未指摘及此。但原判決既有可議，自屬無
    法維持，應由本院撤銷改判之。爰審酌被告有違反電業法前
    科、私接電纜線之犯罪手段、所竊得電流之價值，及犯罪後
    之態度等一切情狀，量處有期徒刑伍月，併諭知如易科罰金
    以參佰元折算壹日，以資儆懲。扣案之電纜線一條，係被告
    所有私接電源線供竊電使用，依刑法第三十八條第一項第二
    款宣告沒收。
三、被告經合法傳喚，無正當理由不到庭，不待其陳述逕行判決
    。
據上論斷，應依刑事訴訟法第三百六十九條第一項前段、第三百
六十四條、第二百九十九條第一項前段、第三百七十一條，電業
法第一百零六條第一款，刑法第十一條前段、第四十七條、第四
十一條第一項前段、第三十八條第一項第二款，罰金罰鍰提高標
準條例第一條前段、第二條，判決如主文。
本案經檢察官江守權到庭執行職務。
中    華    民    國    95    年    2     月    22    日
            刑事第一庭審判長法官  黃  崑  宗
                            法官  王  明  宏
                            法官  蔡  長  林
以上正本證明與原本無異。
如不服本判決，應於收受本判決後十日內向本院提出上訴書狀。
其未敘述上訴理由者並得於提起上訴後十日內向本院補提理由書
狀（均須按他造當事人之人數附繕本）「切勿逕送上級法院」。
                          書記官  李  培  薇
中    華    民    國    95    年    2     月    23    日
附錄本案論罪科刑法條全文：
電業法第一百零六條第一款
  有左列行為之一者為竊電，處五年以下有期徒刑、拘役或五百
元以下罰金：
一  未經電業供電，而在其供電線路上私接電線者。


司法院資訊處製作；財團法人民間司法改革基金會備份。
